【裁判字號】    94,訴,3384
【裁判日期】    950126
【裁判案由】    毒品危害防制條例
【裁判全文】
臺灣高雄地方法院刑事判決              94年度訴字第3384號
公  訴  人  臺灣高雄地方法院檢察署檢察官
被      告  甲○○
                    （另案
上列被告因違反毒品危害防制條例案件，經檢察官提起公訴（94
年度毒偵字第6944號）及移送併辦（95年度毒偵字第92號），並
經本院合議庭裁定由受命法官獨任進行簡式審判程序，本院判決
如下：
    主  文
甲○○連續施用第一級毒品，處有期徒刑捌月；扣案之殘有第一
級毒品海洛因殘渣之注射針筒支，均沒收銷燬之。又連續施用
第二級毒品，處有期徒刑伍月；扣案之含有第二級毒品甲基安非
他命貳包（驗後毛重分別為零點公克、零點柒公克）、殘有第
二級毒品甲基安非他命殘渣之玻璃球、吸食器各壹個，均沒收銷
燬之。應執行有期徒刑壹年，扣案之殘有第一級毒品海洛因殘渣
之注射針筒支、第二級毒品甲基安非他命貳包（驗後毛重分別
為零點公克、零點柒公克）及殘有第二級毒品甲基安非他命之
玻璃球、吸食器各壹個，均沒收銷燬之。
    事  實
一、甲○○前因施用毒品案件，經本院以92年度毒聲字第7677號
    裁定令入戒治處所施以強制戒治後，經認無繼續戒治之必要
    ，而由臺灣高雄地方法院檢察署於民國93年8 月19日以93年
    度戒毒偵字第927 號為不起訴處分確定。詎甲○○仍未戒除
    毒癮，復基於施用第一級毒品之概括犯意，自94年8 月初某
    日起至同年12月18日白天某時止，在高雄市三民區○○○路
    172號12樓益大飯店1207號房及其位高雄市○○區○○街370
    號3 樓之住處，將少許海洛因摻水後，以針筒注射之方式，
    連續施用第一級毒品海洛因多次，並另基於施用第二級毒品
    甲基安非他命之概括犯意，自94年8 月初某日起至同年12月
    18日某時止，在上開處所，以燈泡燒烤之方式，連續施用第
    二級毒品甲基安非他命（檢察官起訴書誤為安非他命）多次
    ，嗣為警分別於下列時、地查獲：(一)、於94年8 月7 日下午
    1 時10分許，在高雄市三民區○○○路172 號12樓益大飯店
    1207號房間內查獲，並扣得殘有海洛因殘渣之注射針筒3 支
    、第二級毒品甲基安非他命2 包（驗後毛重分別為0.3 公克
    、0.7 公克）、殘有第二級毒品甲基安非他命之玻璃球、吸
    食器各1 個；(二)、於同年11月8 日晚上6 時45分許，在高雄
    市新興區○○○路100 號，為警盤檢查獲。
二、案經高雄市政府警察局三民第一分局、新興分局分別報告臺
    灣高雄地方法院檢察署檢察官偵查起訴及移送併辦。
    理  由
一、本件被告甲○○所犯係死刑、無期徒刑、最輕本刑為3 年以
    上有期徒刑以外之罪，其於準備程序中就被訴事實為有罪之
    陳述，經法官告知簡式審判程序之旨，並聽取公訴人、被告
    之意見後，認為適宜由受命法官獨任進行簡式審判程序，依
    刑事訴訟法第273 條之1 第1 項規定，裁定由受命法官獨任
    進行審判程序，合先敘明。
二、訊據被告甲○○對其分別於上揭時、地連續施用第一級毒品
    海洛因及第二級毒品甲基安非他命之事實均坦承不諱，而扣
    案不明晶體2 包經送鑑定結果，確為第二級毒品甲基安非他
    命無誤，有高雄醫學大學附設中和紀念醫院94年10月18日報
    告編號0000-000、0000-000號檢驗報告各1 紙附卷可憑；又
    扣案之注射針筒3 支及玻璃球、吸食器各1 個經送驗結果，
    分別含有海洛因及甲基安非他命殘渣，此有高雄醫學大學附
    設中和紀念醫院94年10月18日報告編號0000-000、0000-000
    、0000-000、0000-000、0000-000號檢驗報告各1 紙附卷可
    稽；且其2 次為警查獲時所採尿液經送驗結果均呈有嗎啡、
    甲基安非他命陽性反應，亦有高雄市立凱旋醫院94年8 月22
    日、94年11月21日濫用藥物尿液檢驗成績書各1 紙在卷足憑
    ，足見其所稱於前揭時、地連續施用海洛因、甲基安非他命
    之自白，應與事實相符而堪採信。另查，被告前因施用毒品
    案件，經本院以92年度毒聲字第7677號裁定令入戒治處所施
    以強制戒治，經認無繼續戒治之必要，而由臺灣高雄地方法
    院檢察署於民國93年8 月19日以93年度戒毒偵字第927 號為
    不起訴處分確定，有該不起訴處分書、臺灣高等法院被告前
    案紀錄表及臺灣高雄地方法院檢察署刑案資料查註紀錄表各
    1 份在卷足參，是被告於強制戒治執行完畢釋放後，5 年內
    再為本件施用毒品犯行，堪以認定，應予依法論科。
二、核被告甲○○所為，係犯毒品危害防制條例第10條第1 項之
    施用第一級毒品罪及同條第2 項之施用第二級毒品罪。其持
    有第一級毒品海洛因、甲基安非他命之低度行為已分別為其
    施用之高度行為所吸收，均不另論罪。又其連續施用第一級
    毒品海洛因、第二級毒品甲基安非他命之犯行，均時間緊接
    ，手法相同，觸犯構成要件同一之罪名，應分別論以連續犯
    ，並均加重其刑。至公訴人移送併案審理之部分，既與前揭
    起訴論罪科刑部分有連續犯之裁判上一罪關係，本院依法自
    得併予審理，附此敘明。被告所犯上開二罪間，犯意各別，
    罪名互異，應予分論併罰。爰審酌被告前因施用毒品案件，
    業經強制戒治及不起訴處分，竟仍未戒除惡習，意志力顯然
    不足，非入監服刑不足以戒絕矯正，惟念其行為尚未害及他
    人，及其犯後坦承犯行，態度良好等一切情狀，酌情量處如
    主文所示之刑，並定其應執行之刑。另扣案之注射針筒3 支
    及玻璃球、吸食器各1 個，分別含有第一級毒品海洛因及第
    二級毒品甲基安非他命之殘渣，無從析離，業如前述，均應
    視同查獲之毒品，與扣案之甲基安非他命2 包（驗後毛重分
    別為0.3 公克、0. 7公克），併依毒品危害防制條例第18條
    第1 項前段沒收銷燬之，併此敘明。
據上論斷，應依刑事訴訟法第273 條之1 、第284 條之1 、第29
9 條第1 項前段，毒品危害防制條例第10條第1 項、第2 項、第
18條第1 項前段，刑法第11條、第56條、第51條第5 款、第9 款
，判決如主文。
本案經檢察官乙○○到庭執行職務。
中    華    民    國    95    年    1     月    26    日
                  刑事第十四庭 法  官  謝  雨  真
以上正本證明與原本無異。
如不服本判決，應於判決送達後10日內，向本院提出上訴狀。
中    華    民    國    95    年    1     月    26    日
                               書記官  許  麗  珠
附錄本案論罪科刑法條：
毒品危害防制條例第10條
施用第一級毒品者，處 6 月以上 5 年以下有期徒刑。
施用第二級毒品者，處 3 年以下有期徒刑。


司法院資訊處製作；財團法人民間司法改革基金會備份。
